# 请教各位前辈一个问题。。谢谢

提问人：小夜猫 时间：2012-07-12 16:45:52
实务中有没有这种情况： 本公司持有另一公司40%的股权，长期股权投资采用权益法核算。之后，被投资企业又对外发行股份。本公司并未认购，但最终对被投资单位持股比例还是保持40%不变（被投资单位同意）。 如果有这种情况，有没有专业术语来描述这种情形呢。。。另外，在被投资单位发行股份后，本公司是否需要做一笔会计分录： 借：长期股权投资--其他权益变动贷：资本公积--其他资本公积
请前辈解答，谢谢！

回答人：chenyiwei
回复 小夜猫 的帖子
请把该业务的背景说得详细些：为何被投资企业单方面对外发行股份，本公司并未认购，但本公司的股权比例可以保持不变？是否其他股东无偿将其所持部分股权转让给本公司？如果是，则无偿转让的目的是什么？另外，在这一交易前后，本公司在被投资企业净资产中所享有的份额有无变化？

提问人：小夜猫 时间：2012-07-12 20:07:30
回复 chenyiwei 的帖子
陈版主，这个问题的确是我虚构的，问题没表述清楚，不好意思。
因为我在书上看到：长期股权投资权益法核算中，将被投资单位除净损益以外的所有者权益的其他变动，在持股比例不变的情况下，按比例增加或减少长期股权投资账面价值，对应增加或减少资本公积。。 所以我就想到这种增资的情形，想请教一下实务中是否有这种情形，会计分录是否也如我所写的那样。。。谢谢

回答人：chenyiwei
如果此类交易确实存在（本公司通过无偿受赠股份保持原先的持股比例不变），并且该被投资企业的各方股东之间不存在关联方关系，交易是公允的，则由此导致增加的在被投资企业净资产所占份额应计入损益，不是资本公积。